臺灣高等法院刑事裁定　　　　　　　　　100年度抗字第317號
　抗　告　人
　即　受刑人　賴佳龍
上列抗告人因定其應執行刑案件，不服臺灣宜蘭地方法院中華民
國100年3月2日裁定（100年度聲字第144 號），提起抗告，本院
裁定如下：
    主  文
抗告駁回。
    理  由
一、抗告意旨略以：法院就自由裁量權之行使，除不得逾越法律
    所規定範圍之外部界限外，尚應受比例原則、公平正義原則
    之規範，謹守法律秩序之理念，體察法律之規範目的，使其
    結果實質正當，合於裁量之內部界限，俾與立法本旨相契合
    。而自新法實施以來，各法院對其定執行刑之例，如被告犯
    20次販賣第一及毒品行為，各判處有期徒刑15年（合計 300
    年），定其應執行刑約18至20年，又比如被告犯 5件普通強
    盜案件，分別判決有期徒刑5年6月（合計27年6 月），定執
    行刑後約為6至8年，反觀抗告人所犯施用毒品、竊盜罪及贓
    物罪均非重罪，較前所舉例罪名，犯罪情節、性質及對社會
    之危害均較輕，而定執行刑後之刑度卻高達7年8月。二相比
    較，給予觸犯重罪者較優渥之待遇，實有違公平正義原則及
    比例原則。請撤銷原裁定，重為裁定，以勵自新云云。
二、按裁判確定前犯數罪者，併合處罰之；而數罪併罰，有二裁
    判以上者，依刑法第51條之規定，定其應執行之刑；又宣告
    多數有期徒刑，於各刑中之最長期以上，各刑合併之刑期以
    下定其刑期，但不得逾30年，刑法第50條、第51條第5 款及
    第53條分別定有明文。再按法律上屬於自由裁量之事項，有
    其外部性界限及內部性界限，並非概無拘束。依據法律之具
    體規定，法院應在其範圍選擇為適當之裁判者，為外部性界
    限；而法院為裁判時，應考量法律之目的，及法律秩序之理
    念所在者，為內部性界限。法院為裁判時，二者均不得有所
    踰越（最高法院80年台非字第473 號判例意旨參照）。在數
    罪併罰有二裁判以上定其應執行之刑時，固屬於法院自由裁
    量之事項，然仍應受前揭外部性界限及內部性界限之拘束。
三、經查，本件抗告人即受刑人所犯如附表編號1 至10、編號12
    至18所示各罪（編號第11所示之罪不符合本案定執行刑要件
    ，原審已剔除），先後經臺灣板橋地方法院、臺灣士林地方
    法院、臺灣宜蘭地方法院及本院判決確定在案，此有臺灣板
    橋地方法院98年度簡字第8050號判決、臺灣士林地方法院98
    年度審易字第1671號判決、99年度審易字第980 號判決、臺
    灣宜蘭地方法院98年度簡字第832 號判決、99年度簡字第91
    號判決、99年度易字第118號判決、99年度易字第380號判決
    、99年度易字第121號判決、99年度易字第388號判決、99年
    度易字第538 號判決及本院99年度上易字第2070號判決在卷
    可稽，又抗告人所犯原裁定附表編號1至6所示之罪，前經臺
    灣士林地方法院99年度聲字第1458號刑事裁定定其應執行刑
    有期徒刑2年（獲有減少有期徒刑6月之利益），所犯原裁定
    附表編號7至9所示之罪，前經原審法院99年度易字第118 號
    判決定應執行有期徒刑2年（獲有減少有期徒刑6 月之利益）
    ，所犯原裁定附表編號12至14所示之罪，前經原審法院99年
    度易字第121 號判決定應執行有期徒刑1年5月（獲有減少有
    期徒刑2 月之利益），所犯原裁定附表編號15、16所示之罪
    ，前經本院99年度上易字第2070號判決定應執行有期徒刑 1
    年（獲有減少有期徒刑4 月之利益），有各該刑事判決及本
    院被告前案紀錄表在卷可參。嗣經檢察官聲請定其應執行之
    刑，原審法院經審核卷證結果，認其聲請為正當，就受刑人
    所犯如原裁定附表所示各罪（除附表編號11之罪），定其應
    執行之刑為有期徒刑7年8月，既在外部性界限（各宣告刑中
    之刑期最長—有期徒刑10月以上，各刑合併—有期徒刑9 年
    6月）、內部性界限（有期徒刑8年，所犯之罪前經分別定應
    執行刑，獲有減少有期徒刑1年6月之利益）之範圍內，自難
    認原審法院就本件裁量權之行使，有逾越上開外部界限與內
    部界限，所為裁定經核即無不合。本件受刑人抗告意旨以其
    所犯上開各罪，依其犯罪情節、性質，對社會危害較輕，而
    原審定其應執行刑之結果，顯有違公平正義及比例原則云云
    ，顯無理由，應予駁回。
四、據上論斷，應依刑事訴訟法第412條，裁定如主文。
中    華    民    國    100   年    3     月    30    日
                  刑事第八庭  審判長法  官  張傳栗
                                    法  官  黃斯偉
                                    法  官  劉嶽承
以上正本證明與原本無異。
不得再抗告。
                                    書記官  何仁崴
中    華    民    國   100    年    3     月    30    日